臺灣新北地方法院刑事判決
111年度審易字第448號
公  訴  人  臺灣新北地方檢察署檢察官
被      告  王沛思


上列被告因詐欺案件，經檢察官提起公訴（110年度偵字第41899
號），被告於準備程序中就被訴事實為有罪之陳述，經本院裁定
改以簡式審判程序審理，判決如下：
    主      文
王沛思犯以不正方法由自動付款設備取財罪，處有期徒刑伍月，
如易科罰金，以新臺幣壹仟元折算壹日。緩刑貳年，緩刑期間付
保護管束，並應接受參場次之法治教育課程。
    事實及理由
一、王沛思與呂宗澤前為男女朋友，而呂明聰係呂宗澤之父。王
    沛思自民國110年4月起至同年8月間止，住在新北市○○區○○
    路00巷00號3樓呂明聰及呂宗澤之住處，因而得知呂明聰向
    中華郵政申設帳號00000000000000號帳戶之提款卡（下稱本
    案提款卡）放置處及密碼，竟意圖為自己不法之所有， 基
    於以不正方法利用自動付款設備詐欺取財之犯意，於附表所
    示時、地，持本案提款卡插入自動櫃員機，輸入密碼後，使
    自動櫃員機辨識系統對真正持卡人之識別陷於錯誤，並以此
    不正方法自上開帳戶陸續提領附表所示之款項，並於各次提
    款完成後，將本案提款卡放回原處。嗣經呂明聰發覺帳戶款
    項有異，因而報警處裡，經警循線查獲上情。
二、證據：
　㈠被告王沛思於警詢、偵查、本院準備程序及審理時之自白。
　㈡告訴人呂明聰於警詢及偵查中之指證。
　㈢上開帳戶交易明細及自動櫃員機提領畫面截取照片各1份。
三、論罪科刑：
  ㈠核被告就附表所為，均係犯刑法第339條之2第1項之以不正方
    法由自動付款設備取財罪。被告基於單一犯意，於接近時、
    地，提領現金，侵害同一法益，各該舉動之獨立性甚為薄弱
    ，依一般社會通念難以強行分開，應視為數個舉動之接續施
    行，僅論以一罪。
  ㈡爰審酌被告擅自以金融卡提款之方式提領告訴人郵局帳戶之
    存款，影響告訴人及金融機構對於金融交易管理之正確性，
    所為應予非難，然被告犯後坦承犯行，態度尚佳，且無前科
    紀錄，有臺灣高等法院被告前案紀錄表在卷可憑，素行良好
    ，並已與告訴人達成和解並賠償完畢，有和解書在卷可稽，
    兼衡被告個人戶籍資料查詢結果註記大學肄業之教育程度、
    於警詢中自陳小康之家庭經濟狀況、提領之金額、犯罪之動
    機、目的、手段等一切情狀，量處如主文所示之刑，並諭知
    易科罰金之折算標準。
　㈢查被告未曾因故意犯罪受有期徒刑以上刑之宣告，有臺灣高
    等法院被告前案紀錄表附卷可稽，其因一時失慮，致罹刑典
    ，且犯後坦承犯行，又告訴人於審理中表示願意給予緩刑之
    機會，有簡式審理筆錄在卷可考，信其經此刑之宣告後，當
    知所警惕，應無再犯之虞，本院因認其所宣告之刑以暫不執
    行為適當，爰併予宣告緩刑2年，以啟自新。惟為免被告因
    獲得緩刑之宣告而心存僥倖，為建立其正確法治觀念，使其
    更為謹慎，本院認除前開緩刑宣告外，另當為預防再犯之必
    要命令，爰併依刑法第74條第2項第8款之規定，命被告應接
    受3場次之法治教育，並依刑法第93條第1項第2款規定，諭
    知於緩刑期間付保護管束。嗣被告如有違反上開負擔，且情
    節重大者，檢察官得依刑法第75條之1第1項第4款之規定，
    聲請法院撤銷其緩刑之宣告，併此敘明。
四、本案被告犯罪所得為現金新臺幣（下同）34萬5,000元，因
    被告與告訴人以41萬元成立和解，被告並已賠償完畢等情，
    有和解書在卷可稽，則告訴人所受財產上之損害既獲得完整
    填補，如本院再予宣告沒收，對被告顯有過苛之虞，是依刑
    法第38條之2第3項之規定，不予宣告沒收。
據上論斷，應依刑事訴訟法第273條之1第1項、第299條第1項前
段，判決如主文。
本案經檢察官陳錦宗偵查起訴，由檢察官宋有容到庭執行職務。
中　　華　　民　　國　　111 　年　　4 　　月　　25　　日
                  刑事第二十三庭  法  官  龔書安
上列正本證明與原本無異。
如不服本判決，應於判決送達後20日內敘明上訴理由，向本院提
出上訴狀 (應附繕本) ，上訴於臺灣高等法院。其未敘述上訴理
由者，應於上訴期間屆滿後20日內向本院補提理由書「切勿逕送
上級法院」。
                                  書記官  石秉弘
中　　華　　民　　國　　111 　年　　4 　　月　　27　　日
附錄本案論罪科刑法條全文：
中華民國刑法第339條之2
意圖為自己或第三人不法之所有，以不正方法由自動付款設備取
得他人之物者，處3年以下有期徒刑、拘役或30萬元以下罰金。
以前項方法得財產上不法之利益或使第三人得之者，亦同。
前二項之未遂犯罰之。

附表
編號 提領時間 提領地點 提領金額 （新臺幣） 1 110年4月9日15時39分許 新北市○○區○○路00號萊爾富超商 5,000元 2 110年4月13日19時4分許 新北市○○區○○街000號蘆洲中原路郵局 2萬元 3 110年4月19日12時許 新北市○○區○○街000號蘆洲中原路郵局 2萬元 4 110年4月27日7時53分許 新北市○○區○○路00號統一超商 2萬元 5 110年5月8日 11時51分許 新北市○○區○○路00號萊爾富超商 5,000元  110年5月8日 16時51分許 新北市○○區○○路0段000號統一超商 2萬元  110年5月8日 16時53分許 新北市○○區○○路0段000號統一超商 5,000元 6 110年5月11日8時6分許 新北市○○區○○路00號統一超商 2萬元  110年5月11日8時7分許 新北市○○區○○路00號統一超商 2萬元 7 110年5月24日11時23分許 新北市○○區○○街000號蘆洲中原路郵局 2萬元 8 110年5月31日11時26分許 新北市○○區○○街000號蘆洲中原路郵局 6萬元 9 110年6月1日15時31分許 新北市○○區○○路00號統一超商 2萬元 10 110年6月2日 13時25分許 新北市○○區○○路00號統一超商 2萬元  110年6月2日 14時31分許 臺北市○○區○○○路0號B1萊爾富超商 1萬元 11 110年6月15日10時38分許 新北市○○區○○路00號統一超商 2萬元 12 110年8月2日 8時54分許 新北市○○區○○街000號蘆洲中原路郵局 4萬元  110年8月2日 8時55分許 新北市○○區○○街000號蘆洲中原路郵局 2萬元   合計 34萬5,000元